【裁判字號】    92,裁,1138
【裁判日期】    920815
【裁判案由】    水污染防治法
【裁判全文】
最  高  行  政  法  院  裁  定                  九十二年度裁字第一一三八號
    上  訴  人  川欣企業股份有限公司
    代  表  人  甲○○
    被 上訴 人  基隆市政府
    代  表  人  乙○○
右當事人間因水污染防治法事件，上訴人對於中華民國九十一年一月二十四日臺北高
等行政法院八十九年度訴字第二三○○號判決，提起上訴，本院裁定如左：
    主  文
上訴駁回。
上訴審訴訟費用由上訴人負擔。
    理  由
按對於高等行政法院判決之上訴，非以其違背法令為理由，不得為之，行政訴訟法第
二百四十二條定有明文。又依行政訴訟法第二百四十三條第一項規定，判決不適用法
規或適用不當者，為違背法令。當事人以高等行政法院判決有不適用法規或適用不當
為上訴最高行政法院之理由時，其上訴狀或理由書應有具體之指摘，並揭示該法規之
條項或其內容。若係成文法以外之法則，應揭示該法則之意旨。倘為司法院解釋、或
本院之判例，則應揭示該判解之字號或其內容。上訴狀或理由書如未依此項方法表明
者，即難認為已對高等行政法院判決之違背法令有具體之指摘，其上訴自難認為合法
。本件上訴人對於臺北高等行政法院八十九年度訴字第二三○○號判決提起上訴，略
以：上訴人工廠經經濟部核准設立並開工，同時向被上訴人申領放流口編號Ｄ○一排
放水量一八○立方公尺之牌照，倘無放流口標示牌，豈能通過工廠設立稽查而准予開
工發照，有設立登記時所提出之照片可證，原判決不予採證，實有偏頗。又原審現場
履勘，無專家會同進行，事實認定有誤，亦與經驗法則有違。另被上訴人所屬稽查人
員明知本件係因機械故障所致之少量溢流，已經即時修復，所溢流廢水亦已回收，卻
執意舉發，應重新考慮。又其提出之稽查紀錄文件及所採廢水水樣，真實性可疑等等
。但查原判決已詳為認定上訴人有排放事業廢水於地面水體，而不符合放流水標準，
及未於廢水放流口設置告示牌等違法事實，說明其所憑之證據及心證之理由，於法無
違，乃原判決取捨證據認定事實職權之正當行使。上訴主張，無非指摘原判決取捨證
據認定事實職權之正當行使，並未具體指出有何不適用法規或適用不當之情事，參照
前述說明，其上訴為不合法，應予駁回。
據上論結，本件上訴為不合法，爰依行政訴訟法第二百四十九條第一項前段、第一百
零四條、民事訴訟法第九十五條、第七十八條，裁定如主文。
中    華    民    國    九十二      年      八        月      十五      日
                    最 高 行 政 法 院  第 一 庭
                                審 判 長 法  官      黃  綠  星
                                         法  官      彭  鳳  至
                                         法  官      蔡  進  田
                                         法  官      黃  璽  君
                                         法  官      廖  宏  明
右  正  本  證  明  與  原  本  無  異
                                         法院書記官  邱  彰  德
中    華    民    國    九十二      年      八        月      十五      日


司法院資訊處製作；財團法人民間司法改革基金會備份。
